【裁判字號】    99,財管,59
【裁判日期】    990812
【裁判案由】    選任遺產管理人
【裁判全文】
臺灣板橋地方法院民事裁定              99年度財管字第59號
聲  請  人  乙○○
上列聲請人聲請對被繼承人甲○○選任遺產管理人事件，本院裁
定如下：
    主    文
選任陳瑞熙（男、民國○○年○ 月○ 日生、身分證統一編號：Ｚ000
000000號）為被繼承人甲○○（女、民國○○年○ 月○○日生、身分
證統一編號：Ｚ000000000號、民國97年7 月12日死亡）之遺產管
理人。
程序費用由被繼承人甲○○之遺產負擔。
    理    由
一、按繼承開始時，繼承人之有無不明，而無親屬會議或親屬會
    議未於一個月內選定遺產管理人者，利害關係人或檢察官得
    聲請法院選任遺產管理人；又被繼承人之所有繼承人均拋棄
    其繼承權者，亦準用關於無人承認繼承之規定，民法第1177
    條、第1178條第2 項前段、第1176條第6 項分別定有明文。
二、本件聲請意旨略以：緣被繼承人甲○○生前向慶豐銀行股份
    有限公司借款未清償，嗣經債權讓與，聲請人輾轉自新興資
    產管理股份有限公司、余書豪受讓債權，並在南投縣埔里鎮
    ○○段1289、1290地號，以被繼承人為設定義務人而設定抵
    押權。被繼承人於97年7 月12日死亡，其繼承人均已死亡或
    已拋棄繼承，為利聲請人行使債權，爰依法聲請選任地政士
    陳瑞熙為被繼承人甲○○之遺產管理人等語。
三、本件聲請人主張之上開事實，業據提出債權讓與證明書、金
    額表、債權憑證、債務明細表、土地登記謄本、除戶戶籍謄
    本、本院98年9 月15日板院輔家科春竹字第062875號函（均
    影本）等件為證，自堪信為真實。
四、從而，聲請人以被繼承人甲○○之利害關係人身分聲請選任
    被繼承人之遺產管理人，即與首揭法條規定並無不合。茲因
    被繼承人甲○○之順位繼承人均已拋棄繼承，致聲請人無法
    對被繼承人之上開遺產行使債權，為此，聲請人聲請選定具
    有土地專業知識之地政士陳瑞熙為被繼承人甲○○之遺產管
    理人，已據陳瑞熙出具書狀表示同意，此有陳瑞熙之身分證
    影本、同意書、南投市地政士開業執照、土地登記專業代理
    人證書各1 件（均影本）在卷可稽。本院認為陳瑞熙目前擔
    任地政士，其對於被繼承人遺產管理之相關法令具有專業知
    識，應認其對遺產處分之瞭解得較深入，就被繼承人之遺產
    管理較為方便，並就被繼承人遺產管理人職務之遂行，有所
    助益，亦不致有利害偏頗之虞，為保障被繼承人之利益及期
    程序之公正、公信起見，爰選任地政士陳瑞熙為被繼承人劉
    甲○○之遺產管理人。是聲請人之聲請，核屬有據，應予准
    許。
五、依非訟事件法第157 條，裁定如主文。
中    華    民    國    99    年    8    月    12     日
                  家事法庭  法  官  林春長
以上正本證明與原本無異。
如不服本裁定應於送達後10日內向本院提出抗告狀。
中    華    民    國    99    年    8    月     12     日
                            書記官  高小婷

司法院資訊處製作；財團法人民間司法改革基金會備份。
